臺灣臺北地方法院民事裁定            100年度重訴字第795號
原      告  雲朗觀光股份有限公司
法定代理人  辜懷如
訴訟代理人  郭士功律師
上列原告與被告陽光假期大飯店股份有限公司間請求損害賠償等
事件，本院裁定如下：
    主      文
原告應於收受本裁定之日起五日內，補繳第一審裁判費新臺幣肆
拾肆萬零捌佰捌拾元，逾期即駁回其訴。
原告應於收受本裁定之日起五日內，提出訴外人中美企業股份有
限公司之公司變更登記事項表。
    理      由
一、按以一訴主張數項標的者，其價額合併計算之。但所主張之
    數項標的互相競合或應為選擇者，其訴訟標的價額，應依其
    中價額最高者定之。以一訴附帶請求其孳息、損害賠償、違
    約金或費用者，不併算其價額，民事訴訟法第77條之2固定
    有明文。該條項所稱之「以一訴附帶請求」者，凡是附帶請
    求與主位請求間有主從、依附或牽連關係者，即有該條項規
    定之適用。惟應受判決事項之聲明範圍，若僅就利息或其他
    孳息、損害賠償、違約金或費用部分為請求者，仍應依其價
    額，以定訴訟標的之價額（最高法院98年度台抗字第860號
    、98年度台聲字第210號裁判意旨參照）。查原告主張被告
    應給付原告新臺幣（下同）59,198,015元中，依起訴狀事實
    及理由欄所載，就其中4,685,600元部分，係依債務不履行
    及不當得利之法律關係請求損害賠償；就其中60,000元部分
    ，係依不當得利之法律關係請求損害賠償；就其中4,452,41
    5元部分，係依買賣契約之法律關係請求給付；而就其中50,
    000,000元部分，則係依兩造租賃契約第5條第1項請求。經
    核原告請求數項標的，其訴訟標的請求權均不相同，亦無互
    相逕合或應為選擇關係，且原告所請求數項法律關係中，請
    求買賣價金部分與其餘請求不當得利損害賠償及依租賃契約
    請求違約金部分並無主從、依附或牽連關係，況原告所請求
    者，顯均僅就損害賠償或違約金部分為請求，揆諸首揭最高
    法院裁判意旨，仍應就該部分價額合併計算訴訟標的價額，
    併依民事訴訟法第77條之1、第77條之2規定繳納第一審裁判
    費，是本件訴訟標的價額應核定為59,198,015元，應徵第一
    審裁判費532,960元，原告僅繳納92,080元，尚欠440,880元
    ，茲依民事訴訟法第249條第1項但書規定，命原告於收受本
    裁定之日起5日內補繳，逾期不繳則駁回其訴。
二、提出訴外人中美企業股份有限公司之公司變更登記事項表。
中    華    民    國   100    年    8     月    9     日
                  民事第七庭    法  官  蘇嘉豐
以上正本係照原本作成。
如不服本裁定關於核定訴訟標的價額部分，應於送達後10日內向
本院提出抗告狀，並繳納抗告費新臺幣1,000元；其餘關於命補
繳裁判費部分，不得抗告。
中    華    民    國   100    年    8     月    9     日
                                書記官  林鈞婷